臺灣桃園地方法院刑事判決　　　　　　 96年度簡上字第492號
上　訴　人　甲○○
即　被　告
上列上訴人即被告因竊盜案件，不服本院刑事庭中華民國96年7
月6日96年度桃簡字第1519號第一審刑事簡易判決（聲請簡易判
決處刑案號：96年度速偵字第172號），提起上訴，本院合議庭
為第二審判決如下：
    主  文
上訴駁回。
    事  實
一、甲○○前因搶奪案件，經本院以94年度訴字第306 號判決判
    處有期徒刑10月確定；復因竊盜案件，經臺灣臺南地方法院
    以95年度簡字第421 號判決判處有期徒刑3 月確定；再因侵
    占案件，經臺灣臺南地方法院以95年度簡字第545 號判決判
    處罰金3000元確定，上揭三罪接續執行，而於民國95年9 月
    15日執行完畢，詎其猶不知惕勵，竟與邱垂議（業經本院判
    決有罪確定）基於意圖為自己不法所有之犯意聯絡，於96年
    6 月13日下午1 時50分許，由邱垂議駕駛車牌號碼6292─HC
    號自用小客車（下稱上開自小客車）搭載甲○○，至桃園縣
    大園鄉○○村○○○路○ 段402 號之「台灣上鵬股份有限公
    司」（下稱上鵬公司）工廠內，共同徒手竊取上鵬公司工廠
    負責人許炎秋所有置於上開工廠內之鋁門窗條多條，並將其
    集中綑綁，得手後，正欲將竊得之鋁門窗條搬至上開自小客
    車運離現場變賣時，為上鵬公司之保全人員乙○○報警當場
    查獲。
二、案經上鵬公司訴由桃園縣政府警察局大園分局報告臺灣桃園
    地方法院檢察署檢察官偵查後聲請以簡易判決處刑。
    理  由
一、訊據被告甲○○固坦認有與邱垂議在上揭時、地至上鵬公司
    工廠內，而邱垂議竊取工廠內之鋁門窗條多條並將之綑綁等
    情，惟矢口否認有何共同竊盜之犯行，辯稱：案發當時伊係
    應邱垂議之要求而進入該工廠內，但並無與邱垂議一起綑綁
    及搬運鋁門窗條云云。惟查，上揭犯罪事實，業據被告甲○
    ○於檢察官訊問時供認在卷，並核與證人即同案被告邱垂議
    於檢察官訊問時證述之情節一致，且經證人乙○○於警詢時
    就其發現上鵬公司遭竊之過程證述綦詳在卷，況被告於本院
    審理時亦陳明其於檢察官訊問時之供述係出於自由陳述，並
    無遭受刑求等情，足認被告於檢察官訊問時所述應屬可採，
    此外，復有贓物領據1 紙及現場照片2 張在卷可稽，堪認被
    告上開於檢察官訊問時之任意性自白核與事實相符，可以採
    取。至被告於本院審理中就此部分翻異前詞所為之辯解，當
    屬事後任意虛構推諉卸責之詞，委無可採。本件事證明確，
    被告上揭犯行足可認定，應依法論科。
二、核被告甲○○所為係犯刑法第320條第1項之竊盜罪。被告與
    邱垂議間就上開竊盜犯行，有犯意聯絡及行為分擔，應論以
    共同正犯。查被告前有如事實欄所載之犯罪科刑執行情形，
    有刑案資料查註紀錄表、臺灣高等法院被告前案紀錄表各 1
    份在卷可參，被告於前案執行完畢後5 年內故意再犯本件有
    期徒刑以上之罪，為累犯，應依刑法第47條第1 項之規定，
    依法加重其刑。原審基於上開事證，以被告事證明確，援引
    刑法第28條、第320 條第1 項、第47條第1 項、第41條第 1
    項前段，刑法施行法第1 條之1 第1 項、第2 項前段，判處
    被告共同竊盜，累犯，處有期徒刑4 月，如易科罰金，以新
    臺幣1,000 元折算1 日，經核認事用法均無違誤，量刑亦屬
    妥適，應予維持，是被告所執之上訴理由認其並無與邱垂議
    共犯本件竊盜犯行云云，無足可採，本件上訴為無理由，應
    予駁回。
據上論斷，應依刑事訴訟法第455 條之1 第1 項、第3 項、第36
8 條，判決如主文。
本案經檢察官鄭東到庭執行職務。
中　　華　　民　　國　　96　　年　　12　　月　　27　　日
                刑事第十二庭審判長法　官　王  美  玲
                                  法  官  林  靜  梅
                                  法  官  羅  國  鴻
以上正本證明與原本無異。
不得上訴。
　　　　　　　　    　　　　　　　書記官　戴  育  萍
中　　華　　民　　國　　96　　年　　12　　月　　28　　日
【論罪科刑法條】
中華民國刑法第320條
意圖為自己或第三人不法之所有，而竊取他人之動產者，為竊盜
罪，處 5 年以下有期徒刑、拘役或 5 百元以下罰金。
意圖為自己或第三人不法之利益，而竊佔他人之不動產者，依前
項之規定處斷。
前二項之未遂犯罰之。
